# 请问存货库龄的计算问题！

提问人：凯凯的爱情 时间：2020-06-03 20:33:07
请问，如果企业上年度销售了一批库龄 3 年以上的存货，本期又被退回了，则这批存货在本期的库龄应该如何核算，作为 1 年内还是 3 年内？？？？？

回答人：chenyiwei
对退回存货的库龄应当连续计算，即 3 年以上。
库龄的计算是为了作为测算存货可变现净值的依据。通过销售退回人为调节库龄会导致存货跌价准备计提不恰当。